

SOBRE MÍ

Soy frontend developer, técnico medio en informática con sólidos conocimientos en CSS, trabajo con Javascript, Vue, NodeJs, Jest, Git, y Firebase. Habilidades básicas en Illustrator.

Me interesan las experiencias laborales que me permiten consolidar e incrementar mis conocimientos

CONTACTO

+51 982 828 966

Lima - Perú

veronicasilvabarreto@gmail.com

https://www.linkedin.com/in/verónica-silva-frontend/

HABILIDADES LABORALES

Comunicación Ética Atención a los detalles Ideas colaborativas Liderazgo

HABILIDADES TÉCNICAS

Git
NodeJs
CSS
Vanilla Javascript
Vue
Firebase
Wordpress
Drupal
Illustrator

VERÓNICA SILVA FRONTEND DEVELOPER

EXPERIENCIA PROFESIONAL

FRONTEND JUNIOR | FREELANCE

2018 - 2020

- Desarrollo de páginas web en Drupal, Wordpress y HTML, siendo el objetivo principal la presencia en web, para fidelizar usuarios y obtener futuros clientes potenciales.
- Refrescamiento de páginas web mediante la implementación de estilos CSS, mejorando su apariencia visual.
- Creación de Blogs para la difusión de contenidos que incrementan las visitas al sitio y por ende la propuesta de valor. Además de la publicación de los respectivos contenidos.

FRONTEND JUNIOR | KICKOFF DEVELOPMENT 2017 - 2018

- Desarrollo de la página web de la empresa para posicionamiento web sustentado con el manejo de redes sociales.
- Desarrollo de páginas web para clientes de la empresa que aumentaron el engagement de clientes y usuarios.
- Realización de animaciones con Javascript agregando valor al atractivo de las páginas.

PASANTE INFORMÁTICA | SABER-ULA

SaberULA Repositorio Institucional de la Universidad de Los Andes, Mérida - Venezuela

Abril 2017 - Julio 2017

- Administración y publicación de revistas electrónicas pertenecientes a Unidades de Investigación o Dependencias de la ULA.
- Desarrollo de páginas web en Drupal 7, para algunas de las Dependencias de ULA, dando espacio para la propagación de información investigativa.

FORMACIÓN

FRONTEND DEVELOPER / LABORATORIA

Enero 2021

Bases en investigación UX, prototipados en Figma, proyectos Frontend desarrollados en Javascript y Vue, HTML y CSS. Test en Jest, trabajo colaborativo en Github y uso de herramientas como Firebase. Proyecto backend desarrollado en NodeJs.

TÉCNICO MEDIO EN INFORMÁTICA / U.E COLEGIO INMACULADA CONCEPCIÓN

Julio 2017

Fundamentos básicos de programación, programación en C++, diagramas de flujo, pseudocódigo y HTML

PROGRAMACIÓN BÁSICA / PLATZI

Febrero 2020

Fundamentos básicos de la programación, Javascript, razonamiento lógico, diagramas de flujo

IDIOMAS

Inglés: Alto